【裁判字號】    92,交簡上,29
【裁判日期】    920630
【裁判案由】    公共危險
【裁判全文】
臺灣高雄地方法院刑事判決                        九十二年度交簡上字第二九號
    上  訴  人  丙○○
    即  被  告
    選任辯護人  周村來
                周培元
右上訴人因被告公共危險案件，不服本院簡易庭九十二年度交簡字第一八０號中華民
國九十二年一月三十日第一審判決（起訴案號：臺灣高雄地方法院檢察署九十二年度
偵字第五０七號），提起上訴，本院管轄第二審之合議庭判決如左︰
    主  文
上訴駁回。
    事  實
一、丙○○於民國九十一年十二月二十五日晚間九時許，在高雄市中興大飯店二樓之
    夜上海俱樂部飲用啤酒一瓶，酒後已達於不能安全駕駛之狀態時，仍駕駛車牌號
    碼ＹＶ－三三六二號自用小客車沿高雄市市○○路北向南行駛，於九十一年十一
    月二十六日凌晨零時二十五分許行經該路段四八五號前，因酒後精神狀態及操控
    能力欠佳，撞及黃麗菊所開設檳榔攤，再追撞乙○○所駕駛車牌號碼為ＺＫ－九
    三七五號警車而為警查獲，並測得其呼氣酒精濃度為一點一五ＭＧ／Ｌ。
二、案經高雄市政府警察局三民第一分局報告台灣高雄地方法院檢察署檢察官偵查起
    訴。
    理  由
一、訊據被告丙○○固未否認於前揭時、地飲用一瓶啤酒後，駕駛自用小客車自後撞
    及乙○○所駕駛之警車及黃麗菊所開設檳榔攤之事實，然矢口否認有公共危險之
    犯行，辯稱：案發之時是因為在點煙所以撞及警車，肇事之後並沒有印象員警有
    施以酒測，應該是員警擔心警車遭撞擊會受罰才移送本案云云。然查：被告肇事
    之後，經警施以酒測，其呼氣酒精濃度為一點一五ＭＧ／Ｌ，有警卷所附酒精濃
    度測試表可憑，經將前開測試表上所按捺之指紋送請內政部刑事警察局鑑定，證
    實為被告之食指指紋，從而被告辯稱並未經施以酒測一詞，顯不足採。按刑法第
    一百八十五條之三規定所謂「不能安全駕駛」，係抽象危險犯，並不以發生具體
    危險為必要，而對於呼氣酒精濃度已達每公升零點五五毫克（零點五五ＭＧ＼Ｌ
    ）以上者，肇事率為一般正常人之十倍，認為已達不能安全駕車之標準，此業經
    法務部八十八年五月十八日以法八八檢字第一六六九號函告週知，應為絕對
    不能安全駕駛動力交通工具，且就醫學文獻所知，酒精對人體造成之影響，於呼
    氣時酒精濃度達每公升零點二五毫克（約相當於體內血液中酒精濃度五ＭＧ＼
    ＤＬ或零點零五％）即會輕度中毒，造成輕度協調功能降低；呼氣酒精濃度達每
    公升零點五毫克時（約相當於體內血液中酒精濃度一ＭＧ＼ＤＬ或零點一％
    ）屬輕到中度中毒症狀，出現反應較慢、感覺減低、影響駕駛之狀況；又飲酒後
    一小時許，其體內血液酒精濃度可達最高，飲酒一小時後其體內之酒精濃度隨即
    消減，此亦分別有行政院國軍退除役官兵輔導委員會臺北榮民總醫院八十八年八
    月五日（八八）北總內字第二六八六八號函文、八十八年十月二十六日（八八）
    院賓文廉字第一三四七號臺灣高等法院函中台北醫學院附設醫院精神科主任蔡
    尚穎「酒精對人體生理與行為之影響」一文可據。本件被告為警查獲後，有出入
    車門困難、劃定直線無法正常行走、語無倫次、多話及泥醉等情形，亦經警卷所
    附刑法第一百八十五條之三案件測試觀察紀錄表可資為證，參以證人乙○○證稱
    ：「（案發當時有無在現場？）有，當天我負責巡邏勤務，駕駛巡邏車行駛於力
    行路，發現被告所駕駛的自用小客車沒有打開大燈，後來被告右轉市中路，在檳
    榔攤前停車，我車隨之停在被告車子的前方，我們要下車查看，被告的車子就突
    然往前衝撞到巡邏車的正後方，我們前去詢問，被告在車上，聞到有酒味就聯絡
    派出所員警即證人甲○○，郭某到場後才對被告施以酒測。（當時被告的精神狀
    況如何？）他在案發現場大聲咆哮，在地上翻滾，向我們下跪求饒。」之語，而
    證人甲○○亦證稱：「是我線上同仁乙○○執行巡邏勤務時巡邏車遭被告自後方
    撞及，認為被告酒醉駕車，我攜帶酒測器到現場測量，當時被告因酒醉下跪，並
    且拒簽酒測結果，我有被告到所後的錄影帶可證，被告到所以後有吐口水，踢辦
    公桌椅，我們擔心他受傷，才為他戴安全帽並上手銬，先前因為他曾表示手銬太
    緊，我們調整後差點脫落，所以才將手銬的鬆緊度做調整，並且將另一手也扣上
    ，至上午七點才製作警訊筆錄，我們後來確實有答應他去上洗手間並飲水，先前
    是因為他吵鬧，所以沒有辦法答應他的請求。（被告被查獲後精神狀況如何？）
    已經泥醉，大吵大鬧，走路不穩。（肇事車輛與警車撞擊點在何處？）警車是後
    方保險桿的部位，被告車輛是右前方向燈的部位。（測試結果上的指印是否被告
    所為？）是，名字是他亂畫，指印是他蓋的。」之語（見本院九十二年四月二十
    九日及同年五月九日筆錄），再衡諸被告駕車連續撞擊警車及路旁檳榔攤，甚且
    不知自己曾否被施以酒測等情，足見被告於肇事之時精神狀態欠佳，且已處於不
    能安全駕駛之狀態，此外，本件並有高雄市政府警察局舉發違反道路交通管理事
    件通知單一紙及現場相片十張在卷可稽，本件事證明確，被告之犯行堪予認定。
二、核被告所為，係犯刑法第一百八十五條之三之服用酒類不能安全駕駛動力交通工
    具而駕駛罪。按酒精成分對人之意識、控制能力具有不良影響，超量飲酒後會導
    致對週遭事務之辨識及反應能力較平常狀況薄弱，因而酒後駕車在道路上行駛，
    對一般往來之公眾及駕駛人自身皆具有高度危險性。本院審酌被告明知上情，既
    漠視自己安危，更罔顧公眾行之安全，於服用酒類，酒後呼氣中酒精濃度達每公
    升一點一五毫克，已處於不能安全駕駛動力交通工具之狀態，仍駕車上路，於他
    人之生命安全危害非輕，犯後猶飾詞狡卸，甚且污衊值勤員警之公正性，態度惡
    劣，並無悔悟之心等一切情狀，認原審依刑法第一百八十五條之三、第四十二條
    第二項，罰金罰鍰提高標準條例第二條規定，處罰金二萬元，如易服勞役，以三
    百元折算壹日，其認事用法均無違誤，量刑已屬偏輕，被告仍執前詞，上訴並無
    理由，應予駁回。
據上論斷，應依刑事訴訟法第四百五十五條之一第一項、第三項、第三百六十八條，
判決如主文。
中      華      民      國    九十二    年      六      月     三十     日
                                  臺灣高雄地方法院交通法庭
                                      審判長法  官    陳明富
                                            法  官    陳業鑫
                                            法  官    卓立婷
右正本證明與原本無異。
不得上訴。
                                            書記官    李春慧
中      華      民      國    九十二    年      七      月      一      日
附錄本件論罪法條全文：
中華民國刑法第一百八十五條之三
服用毒品、麻醉藥品、酒類或其他相類之物，不能安全駕駛動力交通工具
而駕駛者，處一年以下有期徒刑、拘役或三萬元以下罰金。


司法院資訊處製作；財團法人民間司法改革基金會備份。
